臺灣雲林地方法院民事判決
110年度簡上字第4號
上  訴  人  BL000-A109043之父    （真實姓名住所詳卷）
被  上訴人  BL000-A109043B       （真實姓名住所詳卷）
法定代理人  BL000-A109043B之父   （真實姓名住所詳卷）
上列當事人間請求損害賠償事件，上訴人對於中華民國109年10
月30日本院虎尾簡易庭第一審判決（109年度虎簡字第190號）提
起上訴，本院於110年3月15日言詞辯論終結，判決如下：
    主      文
原判決關於駁回上訴人後開第二項之訴部分，暨該訴訟費用負擔
部分均廢棄。
被上訴人應再給付上訴人新臺幣伍萬元。
其餘上訴駁回。
廢棄部分第一、二審訴訟費用由被上訴人負擔，上訴駁回部分第
二審訴訟費用由上訴人負擔。
    事實及理由
一、上訴人主張：
  ㈠上訴人於原審主張：上訴人為訴外人A女之父親，被上訴人與
    A女為網友關係，A女於民國108年5月間為未滿14歲之少年，
    被上訴人竟於上開時間，在A女位於雲林縣土庫鎮之住所（
    地址詳卷），分別與A女合意發生性行為3次，侵害上訴人之
    權利，為此依據侵權行為之法律關係，請求被上訴人應賠償
    上訴人精神慰撫金，並聲明：被上訴人應給付上訴人新臺幣
    （下同）25萬元。
  ㈡上訴人於本院除引用原審之陳述及舉證外，並補稱：被上訴
    人從開始法律程序起從未道歉過，絲毫沒有悔過之表示，在
    法庭上還不停說謊，堅稱不知A女的年齡，毫無罪惡感，且
    於法庭上陳稱沒有錢賠償上訴人，法官因此聽信被上訴人的
    話，令上訴人萬分不服。
二、被上訴人則辯以：上訴人請求之金額過高，被上訴人沒有向
    上訴人道歉，是因為上訴人的口氣不好，而且A女也隱瞞年
    齡，希望可以給被上訴人一個機會。
三、原審判決被上訴人應各給付上訴人與原審原告BL000-A10904
    3之母（此部分未上訴，業已確定）5萬元，駁回上訴人其餘
    請求，上訴人不服提起上訴，並聲明：原判決不利於上訴人
    部分廢棄；被上訴人應再給付上訴人20萬元。被上訴人則聲
    明：上訴駁回。
四、兩造不爭執之事實及本件之爭點：
  ㈠兩造不爭執之事實：
　　⒈上訴人為A女之父親。
　　⒉被上訴人與A女於108年5月間在A女之住所合意為性行為3次
      。
　　⒊被上訴人與A女為性行為時，A女就讀於國中一年級，被上
      訴人當時知悉A女為未滿14歲之少年。
　㈡本件之爭點：
　　上訴人依據侵權行為之法律關係，請求被上訴人賠償其精神
    慰撫金25萬元，是否有理由？
五、本院之判斷：
  ㈠按判決書內應記載之事實，得引用第一審判決。又判決書內
    應記載之理由，如第二審關於攻擊或防禦方法之意見及法律
    上之意見與第一審判決相同者，得引用之，民事訴訟法第45
    4條第1項前段、第2項前段分別定有明文。此一規定，依同
    法第436條之1第3項，於簡易程序之第二審亦有準用。經查
    ，兩造在本院審理時所主張之攻擊或防禦方法均與在原審提
    出者相同，而原審判決理由欄之記載，除與本院後述之理由
    相牴觸者外，均為本院所認同，並予引用，不再重複敘述。
    本院另補充理由如下：原審斟酌上訴人與被上訴人之教育程
    度、職業、經濟、家庭狀況，及被上訴人於侵權行為時亦為
    未滿18歲之少年，年紀尚輕，在兩情相悅之情愫催化下，與
    A女合意為性行為，兼衡被上訴人之加害手段、情境、所生
    侵害之態樣、A女與上訴人間之關係、上訴人權利受侵害及
    其精神上所承受痛苦之程度等情狀，認為上訴人得請求被上
    訴人給付之精神慰撫金數額為5萬元，固非無見。然本院審
    酌被上訴人與A女合意為性行為之次數達3次，可見被上訴人
    並非在情愫催化之情境下才偶發地與A女為性行為，其侵害
    情節非屬輕微，是本院認為被上訴人應賠償上訴人之精神慰
    撫金，應提高為10萬元，始屬妥適。
  ㈡從而，上訴人依據侵權行為之法律關係，請求被上訴人賠償
    其精神慰撫金10萬元部分，為有理由，應予准許。上訴人超
    過上開金額之請求，為無理由，應予駁回。原審就上開應准
    許部分，為上訴人敗訴之判決，尚有未洽，上訴意旨指摘原
    判決此部分不當，求予廢棄改判，為有理由，爰由本院廢棄
    改判如主文第二項所示。至於上訴人之請求不應准許部分，
    原審為上訴人敗訴之判決，經核並無不合，上訴意旨指摘原
    判決此部分不當，求予廢棄改判，為無理由，應駁回此部分
    之上訴。
六、本件事證已臻明確，兩造其餘攻擊防禦方法及證據資料，核
    與本件判決結果不生影響，不予一一論述，併予敘明。
七、據上論結，本件上訴為一部有理由、一部無理由，依民事訴
    訟法第454條第2項、第436條之1第3項、第450條、第449條
    第1項、第79條，判決如主文。
中　　華　　民　　國　　110 　年　　3 　　月　　29　　日
                  民事第二庭    審判長法  官  陳秋如
                                      法  官  楊昱辰
                                      法  官  蔡碧蓉
以上正本係照原本作成。
本判決不得上訴。
中　　華　　民　　國　　110 　年　　3 　　月　　29　　日
                                      書記官  鄭蕉杏